# 募集资金利息收入现金流列示

提问人：15778186361 时间：2022-06-29 17:47:58
求助陈版，可转债募集资金利息收入（有用来购买理财的也有存在银行里做普通活期存款的）现金流是否要区分用于购买理财和普通的活期利息，分开列示在收到其他筹资和收到其他经营中。
我的理解是募集资金收到和支付利息时现金流都是在筹资活动，那么对应的利息收入无论是购买理财取得的，还是活期存款的结息，都应该放在收到其他筹资中。年度审计时事务所只将购买理财部分的利息列示在收到其他筹资，活期结息保留在收到其他经营。
没有找到相关的准则条款、解释，求助求助，能有支撑条款就更好啦~谢谢陈版

回答人：chenyiwei
相关规定见《监管规则适用指引——会计类第 1 号》之“1-26 非经常性损益的认定”：
四、募集资金使用之前产生的定期存款利息
募集资金产生定期存款的利息虽然与公司的日常活动无关，且存在偶发性，但公司发行股份募集资金本质上属于一种融资行为，在募集资金投入使用之前和之后，分别以定期存款和形成的募投项目为企业带来收益，两者只是资产以不同的形态存在从而带来不同的收益。此外，如果将募集资金产生的存款利息收入扣除，会导致计算净资产收益率和每股收益等指标时，出现分子和分母不匹配的结果。因此，募集资金在使用之前产生的定期存款利息不属于非经常性损益。
实务中对于募集资金存款的活期利息仍作为经营活动，不调整到筹资活动。

提问人：15778186361 时间：2022-07-04 14:44:24
陈版，那么募集资金购买的理财收益现金流应当放在收到其他筹资还是取得投资收益呢？我的理解是 1 、如果要根据资金来源放利息的现金流，那么利息收益无论是理财还是活期结息都应该放在取得其他筹资； 2 、如果是要根据资金使用来放利息的现金流，那么活期结息应该在经营活动，理财应该在投资活动。应该是取第二种方式吗？

回答人：chenyiwei
应该是取得投资收益，与投资资金的来源无关。